臺灣雲林地方法院刑事判決　　　　　　　100年度易字第391號
公　訴　人　臺灣雲林地方法院檢察署檢察官
被　　　告　林利利
上列被告因傷害案件，經檢察官提起公訴（100年度易字第391號
），被告於準備程序中對被訴之事實為有罪之陳述，經法官告知
簡式審判程序意旨，並聽取當事人之意見後，經本院合議庭裁定
由受命法官獨任行簡式審判程序，判決如下：
    主    文
林利利犯傷害罪，處有期徒刑貳月，如易科罰金，以新臺幣壹仟
元折算壹日，緩刑貳年，並應依附表所載內容支付損害賠償金額
。
    事實及理由
一、犯罪事實：
    林利利與溫巧慧先前皆任職址設雲林縣斗六市○○○路33號
    之「憶霖紀文」工廠，林利利之該廠之作業員，要從事粥品
    製造、加工、包裝等工作，而溫巧慧為該廠品管保人員，林
    利利先前因溫巧慧指正其工作內容數次，已對溫巧慧生有嫌
    隙。林利利於民國100 年2 月8 日凌晨3 時許，在雲林縣斗
    六市○○○路33號之「憶霖紀文」工廠內，因不滿溫巧慧復
    對其工作內容有所意見，認為溫巧慧是針對其個人而來，詎
    林利利基於傷害之犯意，拿起斯時在工廠輸送帶上之熱粥1
    碗潑向溫巧慧之臉部，溫巧慧因此受有左臉頰水泡、表皮脫
    落（2.5 公分X2公分）之二度燒傷傷害。
二、認定犯罪事實所憑之證據及理由
(一)、本案被告林利利所犯之罪，係死刑、無期徒刑、最輕本刑為
    3 年以上有期徒刑以外之罪，其於準備程序就前揭被訴事實
    為有罪之陳述，經受命法官告知簡式審判程序之旨，並聽取
    其與公訴人之意見後，本院合議庭裁定，依刑事訴訟法第27
    3 條之1 規定，由受命法官獨任進行簡式審判程序，是本案
    之證據調查，依刑事訴訟法第273 條之2 規定，不受同法第
    159 條第1 項、第161 條之2 、第161 條之3 、第163 條之
    1 及第164 條至第170 條規定之限制，合先敘明。
(二)、被告對上開犯罪事實，於本院審理時坦承不諱，業經證人即
    告訴人溫巧慧之指述歷歷，復有溫巧慧受傷照片、洪揚醫院
    診斷證明書在卷可稽，可認是以被告任意性之自白與事實相
    合，應可採信。是本案事證明確，被告犯行洵堪認定，應依
    法論科。
三、論罪科刑之理由
(一)、核被告所為，係犯刑法第277 條第1 項之傷害罪。爰審酌：
    被告犯後能坦承犯行，並知道自己有所錯誤，願意提出10萬
    元之賠償，雖對告訴人造成傷害已是事實，但至少能使告訴
    人獲得賠償，被告犯後態度尚可。然被告自本案事發迄今，
    歷經近5 月，於本院審理時才跟告訴人達成和解，其中原委
    雖有因賠償金額協商無法談妥，但實際上被告亦未在本案發
    生之初，有何對告訴人提出慰問、或先行給予彌補之舉，而
    告訴人一開始只是希望被告能對其傷勢負責，但一直等不到
    被告回應，才對被告提出傷害告訴，可知被告消極不願面對
    之處理方式，讓告訴人不只需面左臉頰傷勢復原過程，還要
    面對訴訟程序之勞費，其身心俱疲可想而知。又以被告將滾
    燙之熱粥潑往告訴人之臉部，完全不顧此舉可能會造成告訴
    人臉部留下疤痕，況被告亦身為女性，當知對女性而言，面
    容上之傷害和身體其他部位相比，對心理上會造成更大傷害
    ，倘若如果留下疤痕，更會形成對自己外貌心中之陰影，被
    告卻仍執意向告訴人臉上潑灑熱粥，被告所存心態可議，造
    成實害甚鉅，被告必須為自己犯行付出一定代價為是。惟以
    被告為印尼籍華僑，自87年從印尼嫁赴臺灣，是外籍新娘，
    與配偶約在93、4 年即離婚，目前正獨力扶養5 歲幼子，其
    父母都遠在印尼生活，在臺灣沒有其餘親人，被告在臺灣之
    社會中終究屬於少數、弱勢之族群，嗣其從印尼離鄉遠赴臺
    灣，並沒有如其預期中得到更好的生活條件，此種婚姻無法
    提供被告庇護，反而凡事只能依靠自己，原生家庭更難以提
    供在臺灣之被告任何實際上之支持，在這樣的情況下，被告
    只能一再武裝自己，對周遭之人保持警戒，並深怕遭他人欺
    侮，寧可先聲奪人，堪信此為當告訴人僅執行品保工作內容
    及指出作業現場缺失下，被告即立刻認為自己遭到貶抑、欺
    壓，逕對告訴人作出激烈反應舉措之緣由，雖被告身在臺灣
    異鄉，深怕遭欺侮之心態，本院可予以理解，但對於其行為
    反應實難為苟同，被告當初從印尼進入臺灣社會，或有流離
    尋岸之感，自覺難融入臺灣社會，但轉瞬間已來臺生活有13
    個年頭，也有自己的下一代，無論當時來臺心境如何不安定
    ，終究是在臺灣土地上靠了岸，被告務必要將心境改弦易轍
    ，放下心中的藩籬，不要有那麼多憤恨，不要再對對他人抱
    持敵視心態。佐以被告縱使和告訴人表示歉意，猶對告訴人
    為口頭上之譏諷，被告務必明瞭本案歸因於告訴人心胸寬大
    ，才能不使紛爭衝突擴大，亦冀望被告能從此一案件中得到
    教訓，收斂劍拔弩張之習氣，否則只會在不久來日更生事端
    ，避免因一時衝動造成難以挽回局面及其他一切情狀，量處
    如主文所示之刑。
(二)、本案被告前未曾因故意犯罪受有期徒刑以上刑之宣告，有卷
    附臺灣高等法院被告前案紀錄表可參，被告在歷經此次偵審
    後，日後應不至於有再犯之虞，本院認上開宣告之刑，以暫
    不執行為適當，爰對被告宣告緩刑2 年，以啟自新。又緩刑
    宣告，得斟酌情形，命犯罪行為人為下列各款事項：三向被
    害人支付相當數額之財產或非財產上之損害賠償。前項情形
    ，應附記於判決書內，並得為民事強制執行名義，刑法第74
    條第2 項第3 款、第3 項及第4 項分別定有明文。被告與告
    訴人達成和解，並同意分期給付，爰依刑法第74條第2 項第
    3 款規定，命被告如附表所示之條件支付賠償金額予告訴人
    （倘被告於緩刑期間內有違反上開負擔情節重大，得依刑法
    第75條之1 規定，撤銷緩刑之宣告）。
四、應適用之法律
(一)、刑事訴訟法第273 條之1 第1 項、第299 條第1 項前段。
(二)、刑法第277 條第1 項、第41條第1 項前段、第74條第1 項第
    1 款、第2項第3款。
(三)、刑法施行法第1條之1第1項、第2項前段。
本案經檢察官朱啟仁到庭執行職務。
中    華    民    國  100     年    7     月    27    日
                  刑事第一庭  法  官  王子榮
以上正本證明與原本無異。
如不服本判決應於收受送達後10日內向本院提出上訴書狀，並應
敘述具體理由；其未敘述上訴理由者，應於上訴期間屆滿後20日
內向本院補提理由書（均須按他造當事人之人數附繕本）「切勿
逕送上級法院」。
                              書記官  陳俊偉
中    華    民    國   100    年    7     月    27    日
附表：
┌─────────────────────────────┐
│被告應給付被害人合計新臺幣（下同）拾萬元，其中貳萬元已於一│
│百年七月二十一日給付，尾款之捌萬元，給付方式如下：        │
│(一) 被告林利利自民國一百年八月份開始，應於每月月底前匯款壹 │
│   萬元至被害人溫巧慧指定之帳戶內。                       │
│(二) 被害人溫巧慧指定之匯款帳戶如下：                       │
│   第一銀行帳號：00000000000號                            │
│                                                          │
└─────────────────────────────┘
附錄本判決論罪科刑法條全文：
中華民國刑法第277條第1項
傷害人之身體或健康者，處3年以下有期徒刑、拘役或1千元以下
罰金。